最高法院刑事判決　　　　　　　　　 111年度台上字第1726號
　　　　　　　　　　　　　　　　　 111年度台上字第1727號
　　　　　　　　　　　　　　　　　 111年度台上字第1728號
上　訴　人　李鴻榮
 
 
上列上訴人因違反毒品危害防制條例案件，不服臺灣高等法院高
雄分院中華民國110年11月30日第二審判決（110年度上訴字第71
8、719、720號，起訴案號：臺灣高雄地方檢察署108年度偵字第
9807、14328號、109年度偵字第14950、18737號），提起上訴，
本院判決如下：
    主  文
上訴駁回。
    理  由
一、按刑事訴訟法第377 條規定，上訴於第三審法院，非以判決
    違背法令為理由，不得為之。是提起第三審上訴，應以原判
    決違背法令為理由，係屬法定要件。如果上訴理由書狀並未
    依據卷內訴訟資料，具體指摘原判決不適用何種法則或如何
    適用不當，或所指摘原判決違法情事，顯與法律規定得為第
    三審上訴理由之違法情形，不相適合時，均應認其上訴為違
    背法律上之程式，予以駁回。
二、本件原判決撤銷第一審關於上訴人李鴻榮定執行刑部分之判
    決；維持第一審論處上訴人如其附表（下稱附表）壹編號 2
    至5、9至15、17、19、25所示販賣（或共同販賣）第一級毒
    品（均累犯）14罪刑及沒收等、編號6至8、16、18、20至24
    所示販賣（或共同販賣）第二級毒品（均累犯）10罪刑及沒
    收等，及依想像競合犯規定，從一重論處其如附表壹編號 1
    所示販賣第一級毒品（尚犯販賣第二級毒品）罪刑（累犯）
    及沒收等之判決，駁回其此部分在第二審之上訴，並就駁回
    部分所處之刑，定其應執行刑。已詳敘其認定犯罪事實所憑
    證據及理由。從形式上觀察，原判決並無違背法令之處。
三、刑法第47 條第1項規定累犯處罰「加重本刑至二分之一」，
    採「必加主義」，司法院釋字第775 號解釋以其不分情節，
    一律須加重最低本刑，於不符合刑法第59條所定要件之情形
    下，致生行為人所受之刑罰超過其所應負擔罪責之個案，不
    符罪刑相當原則、比例原則，於此範圍內，在刑法第47條第
    1 項修正前，為避免發生上述罪刑不相當之情形，法院應斟
    酌個案，裁量是否依該規定加重最低本刑。本件原判決關於
    累犯，已說明上訴人前有如理由欄所載之前案及執行完畢事
    實，其受有期徒刑執行完畢後，5 年以內故意再犯本件有期
    徒刑以上之各罪，為累犯，經依司法院釋字第775 號解釋意
    旨，審酌個案情節，認其有依刑法第47 條第1項規定，就得
    加重部分之本刑依法加重其刑（即死刑、無期徒刑除外），
    且無加重最低本刑致生行為人所受刑罰超過其所應負擔罪責
    情形之正當事由。此屬原審裁量權之合法行使。上訴意旨依
    憑己見，認上訴人前後所犯之罪罪質並不相當，指摘原判決
    依累犯規定加重其刑，有違罪刑相當原則，並非適法之第三
    審上訴理由。
四、依上所述，本件上訴違背法律上之程式，應予駁回。
據上論結，應依刑事訴訟法第395條前段，判決如主文。
中    華    民    國   111    年    3     月    16    日
                  刑事第八庭審判長法  官  李  英  勇  
                                  法  官  楊  智  勝  
                                  法  官  吳  冠  霆  
                                  法  官  邱  忠  義  
                                  法  官  洪  兆  隆  
本件正本證明與原本無異
                                  書記官
中    華    民    國   111    年    3     月    18    日